【裁判字號】    92,訴,946
【裁判日期】    921001
【裁判案由】    毒品危害防制條例
【裁判全文】
臺灣彰化地方法院刑事判決                          九十二年度訴字第九四六號
    公  訴  人  臺灣彰化地方法院檢察署檢察官
    被      告  甲○○
右列被告因違反毒品危害防制條例案件，經檢察官提起公訴（九十二年度毒偵緝字第
一一五號、九十二年度毒偵字一五九四號），本院認有刑事訴訟法第二百七十三條之
一第一項所定之情形，而改依簡式審判程序判決如左：
    主  文
甲○○連續施用第一級毒品，累犯，處有期徒刑拾月，扣案之海洛因壹包（淨重玖點
陸參公克）沒收銷燬之；又連續施用第二級毒品，累犯，處有期徒刑捌月；應執行有
期徒刑壹年伍月，扣案之海洛因壹包（淨重玖點陸參公克）沒收銷燬之。
    事  實
一、甲○○前於民國八十八年間，因違反槍砲彈藥刀械管制條例案件，經本院以八十
    九年度訴字第一五號判處有期徒刑一年一月確定，甫於九十年三月二十九日執行
    完畢。又前分別因施用毒品案件，先後二次經觀察、勒戒後，均認無繼續施用毒
    品之傾向，由臺灣彰化地方法院檢察署檢察官分別於八十八年十一月十六日以八
    十八年度毒偵字第一四四二號、第一五七五號、八十八年度毒偵緝字第一六八號
    ，及於八十九年三月二十七日以八十九年度毒偵字第一○九二號為不起訴處分確
    定後，復因施用毒品案件，先送強制戒治，並由臺灣彰化地方法院檢察署檢察官
    提起公訴，經本院於九十一年九月二十五日以九十一年度訴字第四五○號分別判
    處有期徒刑九月、八月，定應執行刑為有期徒刑一年三月確定（尚未執畢）。甲
    ○○於前開強制戒治期間，經本院以九十一年度毒聲字二五九六號裁定停止戒治
    ，所餘期間並宣告付保護管束，詎仍不知悔改，竟於保護管束期間（自九十一年
    十一月八日至九十二年五月六日止）內，復基施用第一級毒品海洛因之概括犯意
    ，自九十一年十二月間某日起至九十二年六月四日上午十時許，在彰化縣員林鎮
    ○○○街十八巷四十二號，及同鎮○○路七十五巷二十九號等地，以將海洛因摻
    入香煙內吸用之方式，連續施用第一級毒品海洛因多次；另基於施用第二級毒品
    安非他命之概括犯意，自九十一年十二月間某日起至九十二年六月三日晚上二十
    三時許止，在彰化縣員林鎮○○○街十八巷四十二號及同鎮○○路七十五巷二十
    九號等處，以將安非他命置於鋁箔紙上燒烤吸煙之方式，連續施用第二級毒品安
    非他命多次。嗣為警於九十二年六月四日十五時三十分許，在彰化縣員林鎮○○
    路七十五巷二十九號前查獲，並扣得海洛因一包（淨重九點六三公克）。
二、案經彰化縣警察局員林分局報告臺灣彰化地方法院檢察署檢察官偵查起訴；本院
    認有刑事訴訟法第二百七十三條之一第一項所定之情形，而改依簡式審判程序審
    理。
    理  由
一、按除被告所犯為死刑、無期徒刑、最輕本刑為三年以上有期徒刑之罪或高等法院
    管轄第一審案件者外，於前條第一項程序進行中，被告先就被訴事實為有罪之陳
    述時，審判長得告知被告簡式審判程序之旨，並聽取當事人、代理人、辯護人及
    輔佐人之意見後，裁定進行簡式審判程序；除簡式審判程序及簡易程序案件外，
    第一審應行合議審判，刑事訴訟法第二百七十三條之一第一項、第二百八十四條
    之一分別定有明文。本件被告所涉係死刑、無期徒刑、最輕本刑為三年以上有期
    徒刑之罪或高等法院管轄第一審案件以外之罪，並於本院行準備程序時就被訴事
    實為有罪之陳述，本院合議庭依前揭規定，經評議結果，裁定改由一名法官獨任
    行簡式審判程序，先予敘明。
二、右揭事實，業經被告甲○○迭於警訊、偵查及本院審理中自白不諱；且經警採集
    被告之尿液送驗，其結果均呈嗎啡及安非他命陽性反應無訛，有九十一年十月十
    八日詮昕科技份有限公司出具之濫用藥物尿液檢驗報告，及九十二年六月十六日
    彰化縣衛生局煙毒尿液檢驗成績書各一紙在卷可稽；又扣案之白色粉末確為第一
    級毒品海洛因無訛（淨重九點六三公克），有法務部調查局鑑定報告書一紙附卷
    可憑；又被告前分別因施用毒品案件，先後二次經觀察、勒戒後，均認無繼續施
    用毒品之傾向，由臺灣彰化地方法院檢察署檢察官分別於八十八年十一月十六日
    以八十八年度毒偵字第一四四二號、第一五七五號、八十八年度毒偵緝字第一六
    八號，及於八十九年三月二十七日以八十九年度毒偵字第一○九二號為不起訴處
    分確定後，復因施用毒品案件，先送強制戒治，並由臺灣彰化地方法院檢察署檢
    察官提起公訴，經本院於九十一年九月二十五日以九十一年度訴字第四五○號分
    別判處有期徒刑九月、八月，定應執行刑為有期徒刑一年三月確定等情，復有該
    起訴書、刑事判決書及刑案資料查註紀錄表可參；被告三犯以上施用毒品之犯應
    堪認定。
三、核被告所為，係犯毒品危害防制條例第十條第一項、第二項之施用第一、二級毒
    品罪。其因施用而持有第一級毒品海洛因、第二級毒品安非他命之低度行為，應
    為施用第一級、第二級毒品之高度行為所吸收，均不另論罪；其先後施用第一級
    毒品海洛因及第二級毒品安非他命之行為，均時間密接、犯罪構成要件相同，顯
    係基於概括犯意為之，均應依連續犯規定論以一罪，並加重其刑；再其所犯上開
    二罪間，犯意各別，行為互異，應分論併罰。又被告前於八十八年間，因違反槍
    砲彈藥刀械管制條例案件，經本院以八十九年度訴字第一五號判處有期徒刑一年
    一月確定，甫於九十年三月二十九日執行完畢，有台灣彰化地方法院檢察署刑案
    紀錄簡覆表附卷足按，其五年以內再犯本案有期徒刑以上之罪，屬累犯，依法均
    應遞加重其刑。爰審酌被告前已有毒品前科仍不知警惕、犯罪動機、目的、施用
    之情狀、所生之危害尚屬自殘行為、及犯後坦承犯行之態度等一切情狀，量處如
    主文所示之刑，並定應執行之刑，以示懲儆。扣案之第一級毒品海洛因一包（淨
    重九點六三公克），為查獲之毒品，併應依毒品危害防制條例第十八條第一項前
    段依法宣告沒收並銷燬之。
據上論斷，應依刑事訴訟法第二百七十三條之一第一項、第二百九十九條第一項前段
，毒品危害防制條例第十條第一項、第二項、第十八條第一項前段，刑法第十一條前
段、第五十六條、第四十七條、第五十一條第五款，判決如主文。
本案經檢察官廖曉萍到庭執行職務。
中    華    民    國    九十二    年      十        月        一        日
                                臺灣彰化地方法院刑事第二庭
                                    法      官  吳  俊  螢
右正本證明與原本無異。
如不服本判決，應於送達後十日內向本院提出上訴狀(須附繕本)。
                                    法院書記官  莊  玉  惠
中    華    民    國    九十二    年      十        月        二        日
毒品危害防制條例第十條
施用第一級毒品者，處六月以上五年以下有期徒刑。
施用第二級毒品者，處三年以下有期徒刑。


司法院資訊處製作；財團法人民間司法改革基金會備份。
